臺灣彰化地方法院刑事判決　　　　　　　99年度易字第1316號
公　訴　人　臺灣彰化地方法院檢察署檢察官
被　　　告　陳存在
上列被告因傷害案件，經檢察官提起公訴（99年度偵字第9002
號），本院判決如下：
    主  文
陳存在犯傷害罪，處有期徒刑貳月，如易科罰金，以新臺幣壹仟
元折算壹日。
    犯罪事實
一、緣陳存在於民國99年8月4日前數日，在彰化縣埔鹽鄉○○村
    ○○○道路，與施炳衝因會車糾紛發生衝突，已對施炳衝心
    存不滿；嗣於同年8月4日上午10時許，施炳衝駕駛貨車行經
    同一地點，又與陳存在不期而遇，陳存在即就上次會車糾紛
    問題質問施炳衝，二人一言不合遂生肢體衝突，陳存在竟基
    於傷害之犯意，出手毆打施炳衝，致施炳衝受有兩膝、頸部
    擦傷及頭部、背部挫傷及感音性聽力障礙等傷害。
二、案經施炳衝訴由彰化縣警察局溪湖分局報告臺灣彰化地方法
    院檢察署檢察官偵查起訴。
    理  由
一、本案所引用之供述及非供述證據，經本院依法踐行調查證據
    程序，當事人不爭執各該證據之證據能力，且亦查無依法應
    排除其證據能力之情形，是後述所引用證據之證據能力均無
    疑義，先予敘明。
二、訊據被告陳存在固不否認與告訴人施炳衝於上開時地發生拉
    扯等情，但矢口否認有何傷害犯行，辯稱：「於上開時地伊
    無打施炳衝，伊也沒有去開施炳衝之車門，伊只是問施炳衝
    前幾天在對伊大聲什麼，施炳衝自己下車要跟我打架，伊只
    是跟施炳衝有拉扯，沒有打施炳衝，施炳衝要走時還開車撞
    伊」云云，經查：告訴人即證人施炳衝於本院審理時證稱：
    「於99年8月4日前幾天，在同一條路上，因為那條路是產業
    道路很小條，被告車子停在產業道路上沒靠邊停，伊當時開
    貨車要經過該產業道路過不去，對面也有一部車要過來，因
    為被告的車子沒停好，所以兩部車子都沒有辦法經過，伊就
    按喇叭要等被告來移車‧‧‧因為伊一直按喇叭，又跟被告
    說路又不是你家的，被告就說少年仔你現在怎樣，被告並脫
    下（噴農藥用）機具作勢要打我，那時剛好對面那臺車的人
    就下來將我們兩人分開，並向被告說：『你車子這樣停人家
    車子不好過，你移一下車』，被告才移車，伊等被告移車移
    好之後伊就離開了，當天伊有跟被告口角；99年8月4日上午
    10時許，伊經過同一產業道路時，被告就叫住伊，問伊說：
    『少年仔那一天你是在對我兇什麼？你是不是魚腥的小舅子
    』，伊說是，被告就說你給我下來，當時伊沒有理被告，被
    告就走過來開伊之車門叫伊下車，伊下車之後，被告就動手
    打伊，伊有反擊，伊與被告互毆了2、3分鐘，打完之後才有
    人走過來；...當時他一直出拳打伊的頭，把伊壓在地上，
    伊身高約168公分，體重約53公斤許，被告身高比伊高也比
    伊壯」等語（本院卷第34頁）。核與證人童耀恭於本院審理
    中結證稱：「伊於99年8月4日上午10時在彰化縣埔鹽鄉○○
    村○○道路，看到被告與告訴人兩個人抱在一起赤手空拳在
    你打我我打你的打架，他們兩人都在亂打，都有打到對方的
    身體，大概幾分鐘而已，伊看到告訴人之衣服有破掉」等語
    （本院卷第15頁），大致相符。此外，告訴人又受有兩膝、
    頸部擦傷及頭部、背部挫傷及感音性聽力障礙等情，有信生
    醫院99年8月4日醫診字第1537010040號診斷證明書及財團法
    人彰化基督教醫院99年8月4日診斷書在卷可按（偵查卷第12
    頁正面、第13頁正面），而該等傷勢，又與遭徒手毆打所受
    者，互相吻合。綜上所述，告訴人受被告毆打之情，應堪認
    定，被告所辯不外卸責之詞，不足採信，其犯行洵堪認定，
    應依法論科。
三、核被告陳存在所為，係犯刑法第277條第1項傷害罪。雖檢察
    官漏未就告訴人施炳衝所受感音性聽力障礙傷害，一併提起
    公訴，惟因該傷害結果，係因被告同一傷害犯行所致，為起
    訴效力所及，本院自得併予審理。爰審酌被告因車輛會車糾
    紛，與告訴人施炳衝發生衝突，數日後即無視法秩序興師問
    罪，出手毆打告訴人洩憤，造成告訴人受有傷害，行為殊不
    足取，犯後不思反省，復未賠償告訴人，又飾詞卸責，難認
    有何悔悟之心，及其平日素行、犯罪之動機、方法及告訴人
    所受之傷害等一切情狀，量處如主文所示之刑並諭知易科罰
    金之折算標準，以資儆懲。
據上論斷，應依刑事訴訟法第299條第1項前段，刑法第277條第1
項、第41條第1項前段，刑法施行法第1條之1第1項、第2項前段
，判決如主文。
本案經檢察官施教文到庭執行職務
中    華    民    國   100    年    2     月    25    日
                  刑事第四庭    法  官  陳義忠
以上正本證明與原本無異。
如不服本判決應於收受判決後10日內，向本院提出上訴書狀，並
應敘述具體理由;其未敘述上訴理由者，應於上訴期間屆滿後20
日內向本院補提理由書（均須按他造當事人之人數附繕本）「切
勿逕送上級法院」。
告訴人或被害人對於判決如有不服具備理由請求檢察官上訴者，
其上訴期間之計算係以檢察官收受判決正本之日期為準。
中    華    民    國   100    年    2     月    25    日
                                書記官  吳曉玟
中華民國刑法第277條
傷害人之身體或健康者，處 3 年以下有期徒刑、拘役或 1 千元
以下罰金。
犯前項之罪因而致人於死者，處無期徒刑或 7 年以上有期徒刑
；致重傷者，處 3 年以上 10 年以下有期徒刑。